臺灣板橋地方法院民事判決　　　　　　　　94年度親字第21號
原　　　告　丁○○
被　　　告　乙○○
兼法定代理　甲○○
人
當事人間請求否認子女事件，本院於中華民國94年9月5日言詞辯
論終結，判決如左：
    主    文
確認被告乙○○非原告丁○○自被告甲○○受胎所生之婚生子女
。
訴訟費用由被告負擔。
    事實及理由
一、原告主張：原告與與大陸地區人民即被告甲○○於民國92年
    7月22日結婚，婚後被告未曾來台，兩造於93年7月6日離婚
    ，離婚後原告於93年9月23日生下被告乙○○，依法雖推定
    為原告與被告甲○○所生。惟原告與被告甲○○婚後無同居
    之事實，實際上被告乙○○係原告與訴外人丙○○所生之子
    女，爰依民法第1063條之規定，提起否認子女之訴。並聲明
    ：如主文所示。
二、被告方面：被告經合法通知，未於言詞辯論期日到場，惟據
    其提出之書狀如附件所示。
三、原告主張其與被告甲○○於92年7月22日結婚，婚後被告未
    曾來台，嗣雙方於93年7月6日日離婚，離婚後原告於93年9
    月23日生下被告乙○○，依法雖推定為原告與被告甲○○所
    生，惟原告與被告甲○○婚後無同居之事實，實際上被告乙○○係原告與訴外人丙○○所生之女之事實，業據原告出戶
    籍謄本三件、被告乙○○之出生證明書一件為證，且為被告
    所不爭執（見前開附件）。並經本院之職權向內政部警政署
    入出境管理局查詢被告甲○○之入出境資料屬實（被告甲○○無入出境紀錄），有其入出境紀錄一份在卷足參。而本院
    依職權函請法務部調查局為親子血緣關係鑑定，被告乙○○
    與訴外人丙○○二人經以人類遺傳因子ＤＮＡ　ＳＴＲ式型
    別、累積親子關係指數ＣＩＰ值驗算法鑑定結果，其二人之
    各項ＤＮＡ型別均無矛盾，因此認為訴外人丙○○極可能（
    機率百分之九九‧九九以上）為被告乙○○之生父，亦有法
    務部調查局94年7月4日調科肆字第09400289700號鑑定通知
    書附卷可參。被告乙○○與訴外人丙○○既有高達百分之九
    九‧九九以上之機率具有一親等血緣關係，自堪認原告主張
    被告乙○○非原告自被告甲○○受胎所生，要屬真實，堪以
    採信。
五、按從子女出生日回溯自181 日起至第302 日止為受胎期間；
    能證明受胎回溯在前項第302 日以前者，以其期間為受胎期
    間。又妻之受胎，係在婚姻關係存續中者，推定其所生子女
    為婚生子女；前項推定，如夫妻之一方能證明妻非自夫受胎
    者，得提起否認之訴，但應於知悉子女出生之日起，一年內
    為之，民法第1062條、第1063條分別定有明文。經查，本件
    原告於93年9月23日產下被告乙○○之時，依法雖應推定被
    告乙○○為原告與被告甲○○所生之婚生子女，然參以前開
    ＤＮＡ血緣鑑定報告書鑑定結果，被告乙○○與案外人丙○○間具有親子血緣關係，被告乙○○實非原告自被告甲○○
    受胎所生。從而，原告於被告乙○○93年9月23日出生後一
    年內提起本件否認子女之訴，於法洵屬有據，應予准許。
六、訴訟費用裁判之依據：民事訴訟第78條、第85條第1 項。
中　　華　　民　　國　　94　　年　　9 　　月　　19　　日
                        家事法庭  法  官  劉大衛
右正本證明與原本無異。
如對本判決不服，應於判決送達後20日內向本院提出上訴狀。
中　　華　　民　　國　　94　　年　　9 　　月　　19　　日
                                  書記官  邱明通
